【裁判字號】    94,中交簡上,771
【裁判日期】    950119
【裁判案由】    過失傷害
【裁判全文】
臺灣臺中地方法院刑事判決  94年度中交簡上字第771號
上  訴  人  臺灣臺中地方法院檢察署檢察官
被      告  乙○○
上列上訴人因被告過失傷害案件，不服本院臺中簡易庭九十四年
度中交簡字第二○一八號中華民國九十四年十一月二十二日第一
審簡易判決（聲請案號：臺灣臺中地方法院檢察署九十四年度偵
字第一三七三一號），提起上訴，本院判決如下：
    主    文
上訴駁回。
    事實及理由
一、本案被告乙○○於本院審理時未提出新證據請求調查，上訴
    人雖請求傳訊現場處理之警員，欲證明被告另有違反號誌闖
    紅燈之行為，然該員警係事後到場處理事故，並未實際見聞
    車禍發生過程，是以本院認無調查之必要。本案經本院理結
    果，認第一審簡易判決認事用法及量刑均無不當，應予維持
    ，並引用第一審判決書記載之事實、證據及理由（如附件）
    。
二、上訴人上訴意旨略以：據告訴人甲○○具狀請求上訴稱被告
    未遵守交通規則而肇事，且事後態度不佳，堅持不承認自己
    有錯，迄未與被害人達成和解，且醫藥費分文未付，犯後態
    度顯然不佳，原審判決過輕等語，惟按量刑輕重，係屬事實
    審法院得依職權自由裁量之事項，苟已斟酌刑法第五十七條
    各款所列情狀而未逾越法定刑度，不得遽指為違法（最高法
    院七十二年度臺上字第六六九六號、七十五年度臺上字第七
    ０三三號判例參照）。又在同一犯罪事實與情節，如別無其
    他加重或減輕之原因，下級審量定之刑，亦無過重或失輕之
    不當情形，則上級審法院對下級審法院之職權行使，原則上
    應予尊重，亦有最高法院八十五年度臺上字第二四四六號裁
    判意旨可資參酌。本件原審認事用法並無不當，量刑亦屬妥
    適。本案上訴人雖認原審量刑過輕，執之為上訴理由，然依
    卷證所示，原審已依刑事訴訟法第四百五十四條第二項詳細
    記載認定之犯罪事實、證據及應適用之法條，其認事用法並
    無不當，量刑亦屬妥適。是以，公訴人依據告訴人之請求提
    起上訴，尚難認有理由，應予駁回。
三、據上論斷，應依刑事訴訟法第四百五十五條之一第一項、第
    三項、第三百七十三條、第三百六十八條，判決如主文。
本案經檢察官李斌到庭執行職務。
中    華    民    國    95    年    1     月    19    日
                  交通法庭  審判長法  官  許金樹
                                  法  官  郭德進
                                  法  官  張清洲
以上正本證明與原本無異。
本件不得上訴。
                                  書記官  沈筱玲
中    華    民    國    95    年    1     月    19    日
附錄本案論罪科刑法條全文
中華民國刑法第284條
 (過失傷害罪)
因過失傷害人者，處六月以下有期徒刑、拘役或五百元以下罰金
，致重傷者，處一年以下有期徒刑、拘役或五百元以下罰金。
從事業務之人，因業務上之過失傷害人者，處一年以下有期徒刑
、拘役或一千元以下罰金，致重傷者，處三年以下有期徒刑、拘
役或二千元以下罰金。


司法院資訊處製作；財團法人民間司法改革基金會備份。
